---
title: "Ανάλυση Δεδομένων Διαμαντιών"
author: "Τσολακίδης"
date: "3/4/2024"
output:
  word_document:
    toc: true
  html_document:
    toc: true
  pdf_document:
    toc: true
---

# Ασκηση 1. Ανάλυση Δεδομένων Διαμαντιών

Σε αυτή την ανάλυση θα μελετήσουμε το dataset διαμαντιών που περιέχεται στο πακέτο ggplot2.

## Φόρτωση του Dataset

```{r}
# Φορτώνουμε τη βιβλιοθήκη ggplot2 για τη δημιουργία γραφημάτων
library(ggplot2)

# Αποθηκεύουμε τις στήλες 'carat' και 'price' σε ξεχωριστές μεταβλητές
carat <- diamonds$carat
price <- diamonds$price

# Υπολογίζουμε τη συσχέτιση μεταξύ των μεταβλητών 'carat' και 'price'
correlation <- cor(carat, price)

# Εκτυπώνουμε τη συσχέτιση
print(paste("Correlation between carat and price: ", correlation))

# Δημιουργούμε ένα scatterplot των μεταβλητών 'carat' και 'price' με χρήση της ggplot2
ggplot(diamonds, aes(x = carat, y = price)) +
  geom_point(color = "blue",  # Χρώμα σημείων
             shape = 17,       # Τύπος σημείων (τετράγωνα)
             size = 1,         # Μέγεθος σημείων
             alpha = 0.7) +    # Διαφάνεια σημείων
  labs(x = "Carat", y = "Price", title = "Scatterplot of carat vs price")  # Ορίζουμε τις ετικέτες των αξόνων και τον τίτλο του γραφήματος

```

Στις περισσότερες περιπτώσεις όσο αυξάνονται τα καράτια αυξάνεται και η τιμή, χωρίς αυτό να είναι απόλυτο

> "Be alone, that is the secret of invention; be alone, that is when ideas are born."  
> \- Nikola Tesla

# Ασκηση 2. Ανάλυση του dataset 'airquality'

### Ποιά είναι η μέση τιμή της θερμοκρασίας για τη δεδομένη περίοδο;
```{r}
  mean_temp <- mean(airquality$Temp)
  cat("Η Μέση τιμή θερμοκρασίας είναι:", mean_temp, "Fahrenheit \n")
```

### Ποιά ημέρα ήταν η θερμότερη;
```{r}
  hotterst_day <- airquality$Day[which.max(airquality$Temp)]
  hotterst_month <- airquality$Month[which.max(airquality$Temp)]
  cat("Η ημέρα με την υψηλότερη θερμοκρασία ήταν η ", hotterst_day, "/", hotterst_month, "\n")
```

### Ποιά είχε τον πολύ αέρα;
```{r}
  windiest_day <- airquality$Day[which.max(airquality$Wind)]
  windiest_month <- airquality$Month[which.max(airquality$Wind)]
  cat("Η ημέρα με τον περισσότερο αέρα ήταν η", windiest_day, "/", windiest_month, "\n")
```

### Ποιές ημέρες η θερμοκρασία ήταν μεγαλύτερη από 90 βαθμούς Fahrenheit?
```{r}
  days_over_90 <- airquality$Day[which(airquality$Temp > 90)]
  days_over_90_month <- airquality$Month[which(airquality$Temp > 90)]
  for (i in 1:length(days_over_90)){
    cat(days_over_90[i], "/", days_over_90_month[i], ", ")
  }
```

```{r}

# Get basic statistics about temperature
temp_length <- length(airquality$Temp)

# Create a sequence of days for the time series plot
days <- seq(1, temp_length)

# Plot the time series of temperature
plot(days, airquality$Temp, xlab = "Day/Month - (0 = 1/5, 153 = 31/9)", ylab = "Temperature",main = "Temperature over Time")
```

Οι υψηλότερες θερμοκρασίες είναι τους μήνες 7-8

```{r}
# Create a boxplot of temperature
boxplot(airquality$Temp, main = "Temperature Distribution", ylab = "Temperature")

# Create a histogram of temperature
hist(airquality$Temp, main = "Temperature Histogram", xlab = "Temperature", ylab = "Frequency", col = "skyblue")
```

```{r gg-oz-gapminder, fig.cap = "Ο 8ος μήνας φαίνεται και ο θερμότερος"}

# calbulate the mean per month
avg_temp_per_month <- tapply(airquality$Temp, airquality$Month, mean)

# Sort average temperatures and months
sorted_avg_temp <- avg_temp_per_month[order(avg_temp_per_month)]

# Create a bar chart of average temperature per month
barplot(sorted_avg_temp, main = "Average Temperature per Month",
        xlab = "Month", ylab = "Average Temperature",
        col = rev(heat.colors(length(sorted_avg_temp))))
```



> "Life is like riding a bicycle. To keep your balance, you must keep moving."  
> \- Albert Einstein
