---
title: "Linear Regression Case Study"
author: "Your Name"
date: "April 10, 2024"
output:
  word_document:
    toc: true
  html_document:
    toc: true
    toc_float: true
  pdf_document:
    toc: true
---
# csse_covid_19_daily_reports

Το dataset που επιλέξαμε είναι το "csse_covid_19_daily_reports", το οποίο προέρχεται από το Johns Hopkins University και παρέχει καθημερινά δεδομένα σχετικά με την πανδημία της COVID-19. Αυτό το dataset είναι εξαιρετικά χρήσιμο για την κατανόηση της εξέλιξης της πανδημίας και των επιπτώσεών της σε παγκόσμιο επίπεδο.

## Γιατι αυτο το dataset ?
Επικαιρότητα και Ακρίβεια: Το Johns Hopkins University είναι ένα αξιόπιστο κέντρο που συλλέγει και αναλύει δεδομένα σχετικά με την COVID-19 από παγκόσμιες πηγές. Τα δεδομένα που παρέχονται είναι έγκυρα και επικαιροποιούνται καθημερινά.

Παγκόσμια Κάλυψη: Το dataset καλύπτει παγκόσμια δεδομένα, παρέχοντας πληροφορίες για κρούσματα, θανάτους, αναρρώσεις και άλλα στοιχεία σχετικά με την COVID-19 σε πολλές χώρες και περιοχές.

Ανάλυση Τάσεων και Εξελίξεων: Το dataset επιτρέπει την ανάλυση των τάσεων της πανδημίας με την πάροδο του χρόνου, την εξέλιξη των κρουσμάτων και των επιπτώσεών τους σε διάφορες περιοχές και χώρες.

Υποστήριξη Έρευνας και Ανάπτυξης: Το dataset μπορεί να χρησιμοποιηθεί για την υποστήριξη ερευνητικών εργασιών, την ανάπτυξη μοντέλων πρόβλεψης και την εξερεύνηση των επιδράσεων των πολιτικών αντιμετώπισης της πανδημίας.

## Διαγραμματα

```{r}

# Διαβάστε το dataset
data <- read.csv("C:\\Users\\billt\\Downloads\\01-01-2021.csv")

# Scatter plot
plot(data$Confirmed, data$Deaths, 
     xlab = "Confirmed Cases", ylab = "Deaths",
     main = "COVID-19 Confirmed Cases vs Deaths",
     col = "blue")


# Επιλογή στήλης με τους επιβεβαιωμένους κρούσματα ανά χώρα
confirmed_cases <- data$Confirmed

# Επιλογή στήλης με τις χώρες
countries <- data$Country_Region

# Εκτύπωση του boxplot
boxplot(confirmed_cases ~ countries, 
        main = "COVID-19 Confirmed Cases by Country",
        xlab = "Country",
        ylab = "Confirmed Cases",
        las = 2, # Περιστροφή των ετικετών του άξονα x για καλύτερη αναγνωσιμότητα
        col = "lightblue", # Χρώμα του boxplot
        outline = FALSE) # Απενεργοποίηση των εξωτερικών σημείων που μπορεί να αποτελούν δεδομένα-εκκλίνουσες τιμές

```


## Γραμμικη παλινδρομηση

Μια μεταβλητή. Υποθέτουμε ότι θέλουμε να εκτιμήσουμε τον αριθμό των θανάτων από COVID-19 βασιζόμενοι στον αριθμό των επιβεβαιωμένων κρουσμάτων.

```{r}

# Επιλογή μίας μεταβλητής (επιβεβαιωμένα κρούσματα)
x <- data$Confirmed

# Επιλογή μίας μεταβλητής (θάνατοι)
y <- data$Deaths

# Προσαρμογή μοντέλου γραμμικής παλινδρόμησης
linear_model <- lm(y ~ x)

# Εκτύπωση παραμέτρων του μοντέλου
print(summary(linear_model))

# Εκτύπωση γραφήματος παλινδρόμησης
plot(x, y, main = "Linear Regression", xlab = "Confirmed Cases", ylab = "Deaths")
abline(linear_model, col = "red")

```

Με περισσότερες ανεξάρτητες μεταβλητές, μπορείτε να το κάνετε ως εξής.

```{r}

# Επιλογή ανεξάρτητών μεταβλητών
x1 <- data$Confirmed
x2 <- data$Recovered

# Επιλογή εξαρτημένης μεταβλητής
y <- data$Deaths

# Προσαρμογή μοντέλου γραμμικής παλινδρόμησης με περισσότερες μεταβλητές
multi_linear_model <- lm(y ~ x1 + x2)

# Εκτύπωση παραμέτρων του μοντέλου
print(summary(multi_linear_model))

```


Για να διερευνήσουμε τις συσχετίσεις, το SSE και το R-squared με την προσθήκη ή αφαίρεση ανεξάρτητων μεταβλητών στο μοντέλο γραμμικής παλινδρόμησης, μπορούμε να χρησιμοποιήσουμε τη συνάρτηση lm() για την προσαρμογή του μοντέλου και τη συνάρτηση anova() για να συγκρίνουμε τα μοντέλα μεταξύ τους.

```{r}

# Επιλογή ανεξάρτητών μεταβλητών
x1 <- data$Confirmed
x2 <- data$Recovered

# Επιλογή εξαρτημένης μεταβλητής
y <- data$Deaths

# Προσαρμογή αρχικού μοντέλου με δύο μεταβλητές
initial_model <- lm(y ~ x1 + x2)

# Εκτύπωση συνοπτικών πληροφοριών για το αρχικό μοντέλο
print(summary(initial_model))

# Υποθέτουμε ότι θέλουμε να δούμε τις επιπτώσεις της προσθήκης ή αφαίρεσης μιας μεταβλητής (π.χ. x2)
# Προσαρμογή μοντέλου χωρίς τη δεύτερη μεταβλητή
model_without_x2 <- lm(y ~ x1)

# Εκτύπωση συνοπτικών πληροφοριών για το μοντέλο χωρίς τη δεύτερη μεταβλητή
print(summary(model_without_x2))

# Σύγκριση των μοντέλων χρησιμοποιώντας το κριτήριο AIC
print(anova(initial_model, model_without_x2))


```


## Σχολιασμος

### Συσχετίσεις: Οι ανεξάρτητες μεταβλητές (όπως ο αριθμός των επιβεβαιωμένων κρουσμάτων και ο αριθμός των αναρρωμένων) φαίνεται να συσχετίζονται με τον αριθμό των θανάτων από COVID-19.

### SSE (Sum of Squares Error): Το SSE μας δίνει μια εικόνα για το πόσο καλά τα μοντέλα μας προσαρμόζονται στα δεδομένα. Με την προσθήκη ή αφαίρεση ανεξάρτητων μεταβλητών, το SSE μπορεί να μειώνεται ή να αυξάνεται, υποδεικνύοντας καλύτερη ή χειρότερη προσαρμογή του μοντέλου στα δεδομένα.

### R-squared: Το R-squared μας δίνει μια εικόνα της ποσοστιαίας εξήγησης της διακύμανσης της εξαρτημένης μεταβλητής από τις ανεξάρτητες μεταβλητές. Ένα υψηλό R-squared υποδεικνύει ότι το μοντέλο μπορεί να εξηγήσει με επιτυχία τις διακυμάνσεις στα δεδομένα.

### Συμπεράσματα: Μέσω της διερεύνησης των συσχετίσεων, του SSE και του R-squared με την προσθήκη ή αφαίρεση ανεξάρτητων μεταβλητών, μπορούμε να καταλήξουμε σε βελτιστοποιημένο μοντέλο που να προσαρμόζεται καλύτερα στα δεδομένα μας. Η επιλογή του βέλτιστου μοντέλου εξαρτάται από ποια μετρική θέλουμε να βελτιώσουμε (π.χ. μείωση του SSE, αύξηση του R-squared).
